【裁判字號】    96,易,6339
【裁判日期】    971118
【裁判案由】    竊盜等
【裁判全文】
臺灣臺中地方法院刑事判決              96年度易字第6339號
公  訴  人  臺灣臺中地方法院檢察署檢察官
被      告  甲○○
                    （現於臺灣台中監獄執行中）
上列被告因竊盜等案件，經檢察官提起公訴（96年度偵字第5124
、7346號），本院判決如下：
    主    文
甲○○共同犯攜帶兇器，於夜間侵入有人居住之建築物竊盜罪，
處有期徒刑壹年貳月，減為有期徒刑柒月。又共同犯竊盜罪，處
有期徒刑捌月，減為有期徒刑肆月。又共同犯攜帶兇器，毀越門
扇竊盜罪，處有期徒刑壹年，減為有期徒刑陸月；扣案之鐵撬壹
支沒收。應執行有期徒刑拾月，扣案之鐵撬壹支沒收。
    犯罪事實
一、乙○○與甲○○二人共同意圖為自己不法之所有，並基於犯
    意聯絡，分別於下列時、地，為下列之竊盜行為：
  (一)乙○○於95年12月1日凌晨2時許，駕駛懸掛偽造車牌號碼MP
    -1133號之自用小客車載甲○○，並攜帶自己○○之車牌號
    碼NJ-6969號之自用小客車（按係乙○○於93年8月11日凌晨
    2時許在臺中市○○路36之1號前所竊得）車內取得之客觀上
    對人之生命身體具有危險性之兇器千斤頂1個，至戊○○所
    經營位於臺中縣東勢鎮○○路83號之「華歌爾內衣店」，由
    乙○○與甲○○以千斤頂將「華歌爾內衣店」之鐵門頂開，
    未經許可，由甲○○無故侵入有人居住之「華歌爾內衣店」
    內，行竊其內之內衣褲約200餘件、睡衣約60餘件，乙○○
    則在外把風，以此方式竊得上開服飾得手。隨即於2日後，
    將上開服飾以每件新臺幣（下同）100元至200元之不等價格
    ，出售予附近市場之不詳姓名之人，得款約4萬餘元，由乙○○與甲○○平分花用。
  (二)乙○○與甲○○於95年12月18日凌晨2時許，由乙○○駕駛
    懸掛偽造車牌號碼MP-1133號自用小客車載甲○○，至臺中
    縣東勢鎮○○路147號前，見連宋濱所有之車牌號碼MK-2841
    號廂型車停放在此，甲○○即提議竊取該廂型車，乙○○應
    允，即由甲○○以不詳之方式行竊該廂型車，乙○○在旁把
    風。
  (三)得手後，即由甲○○駕駛上開廂型車，乙○○則駕駛懸掛偽
    造車牌號碼MP-1133號之自用小客車，並攜帶自前開己○○
    之車內取得之客觀上對人之生命身體具有危險性之兇器千斤
    頂1個，及攜帶乙○○所有之鐵撬1支，至廖晉凌所經營位於
    臺中縣東勢鎮○○街140號之「奇威服飾店」，先由乙○○
    與甲○○以千斤頂將「奇威服飾店」之鐵門頂開，復由乙○○以鐵撬將玻璃門下面之地鎖撬開，再未經許可，由甲○○
    無故侵入無人居住之「奇威服飾店」，行竊其內之女飾約百
    餘件、水晶飾品約2件，乙○○則在外把風，以此方式竊得
    上開服飾得手。
二、乙○○於95年12月18日上午7時許，將犯罪事實(三)所竊之服
    飾以上開自用小客車，載往丁○○所經營位在彰化縣花壇鄉
    ○○路○段454巷21號之「大小尺碼店」，以每件250元至300
    元之不等價格，出售予丁○○。嗣於96年2月13日0時5分許
    ，在彰化縣花壇鄉○○村○○路○段455巷21號、花壇鄉三春
    村7鄰後厝1巷12弄21號、彰化縣大村鄉○○村○○路181號
    等處，扣得廖晉凌之如附表所示之服飾（業已發還廖晉凌）
    。並於96年2月13日16時許，在臺中縣太平市○○路89號，
    扣得千金頂1個（為己○○所有）、鐵撬1支（為乙○○所有
    ）等物。
    理    由
一、證據能力之說明﹕
    按「被告以外之人於偵查中向檢察官所為之陳述，除顯有不
    可信之情況者外，得為證據」，刑事訴訟法第159條之1第2
    項定有明文。此乃立法者以刑事訴訟法規定檢察官代表國家
    偵查犯罪、實施公訴，依法有訊問被告、證人、鑑定人之權
    ，且實務運作時，偵查中檢察官向被告以外之人所取得之陳
    述，原則上均能遵守法律規定，不致違法取供，其可信性極
    高，為兼顧理論與實務為由，而對「被告以外之人於偵查中
    向檢察官所為之陳述」，例外設定其具備非顯不可信之要件
    時，得為證據。本件關於以下論及之證人戊○○、連宋濱、
    廖晉凌、丙○○於偵查中向檢察官所為之陳述，業經具結且
    查無顯不可信之情形存在，依上開刑事訴訟法第159條之1第
    2項規定，具證據能力。
二、認定犯罪事實所憑之證據及理由﹕
    訊據被告甲○○矢口否認有何竊盜犯行，辯稱﹕伊不認識乙○○，亦未與乙○○一起作案，如果伊有和乙○○一起作案
    ，應會一起銷贓以平分所得，怎可能放任乙○○自己銷贓云
    云。經查﹕
  (一)上開被竊事實，業據被害人戊○○、連宋濱、廖晉凌於偵查
    中證述屬實，復有臺中縣警察局受理刑事案件報案三聯單、
    臺中縣警察局東勢分局扣押筆錄、扣押物品目錄表、贓物認
    領保管單、車號查詢汽車車籍資料、現場照片在卷可佐，並
    有共犯乙○○所有之鐵撬1支扣案可憑。
  (二)證人即共同被告乙○○於97年11月11日在本院審理時證稱﹕
    伊有到東勢鎮的「華歌爾」內衣店及奇威服飾店行竊，都是
    一個叫「黑松」的人跟伊一起去，偷竊的方式詳如伊之前自
    己被訴竊盜案件中所述；「黑松」住彰化，伊到地檢署第一
    次作筆錄時所看到一同被問的人即是「黑松」（見本院卷第
    188至190頁）。而觀96年2月14日之偵訊筆錄，檢察官先訊
    問同案被告乙○○之後，再接續訊問被告甲○○，其後再同
    時向本院聲請羈押被告甲○○及乙○○（見偵字第5124卷二
    第136至141頁）；爾後經本院訊問被告乙○○、甲○○之後
    ，均諭知准予6萬元交保，其後均由丙○○（乙○○之女友
    ）先後為乙○○、甲○○具保後，乙○○、甲○○獲釋（見
    偵字第5124卷二第148至152頁）。故乙○○於本院審理時證
    稱共同犯案之「黑松」，當為被告甲○○無誤。而證人乙○○於96年2月14日偵訊時稱﹕「奇威」及東勢中山路華歌爾
    ，甲○○有跟伊去，伊等二人先用千金頂將鐵門撬開，該千
    金頂是伊之前偷車時，原車主放在車上的；因甲○○較瘦，
    由甲○○進入去偷內衣褲，而伊在外面接應；偷得之後，伊
    等就把內衣褲放在車上，除了「奇威」是載去給彰化花壇的
    「阿霞」之外，其他是載到附近的市場去賣，甲○○也有跟
    著去賣，所賣得的錢一人一半等語（見偵字第5124號卷二第
    136、137頁）；於96年10月16日於偵訊中則稱﹕MK-2841號
    車子是伊與甲○○所竊，在中正路147號前，是甲○○提議
    要偷的，甲○○說放衣服要用箱型車，所以伊就開MP-113 3
    的車子去，甲○○偷的時候，伊距離約100公尺，所以伊不
    知道甲○○如何偷的，之後甲○○就開MK-2841號的車子去
    奇威服飾店等語明確（見偵字第5124號卷二第212、213頁）
    。
  (三)再者，證人丙○○（係共同被告乙○○之女友，亦為被告甲○○之具保人）於96年2月13日偵訊中具結證稱﹕伊於88年
    間在臺中市理容KTV上班時與乙○○認識迄今，之後與乙○○同居，伊認識綽號「黑松」的男子甲○○，伊之前曾發覺
    都是甲○○與乙○○晚上一起出去，伊問乙○○，乙○○才
    跟伊說他與甲○○一起出去偷竊等語（見偵字第5124號卷二
    第77至79頁），核其所言與證人乙○○之證詞相符。
  (四)此外，被告甲○○前於96年2月13日於警詢中辯稱其認識乙○○，是普通朋友，曾與乙○○在臺北地區竊取內衣店的內
    衣，沒有與乙○○一起在臺中地區偷竊，可能是因伊前些日
    子跟乙○○吵架，乙○○才誣賴伊云云（見警卷上第8、9頁
    ）；而於97年11月11日本院審理時又稱其是十幾年前在臺中
    監獄服刑時認識被告，服刑完畢之後不曾與乙○○聯絡過，
    直到本案在地檢署偵訊後其被諭知交保，其才在交保室看到
    乙○○，交保出去之後也沒有與乙○○再往來云云。前後所
    言顯然矛盾，益證被告之辯詞，不足採信。
  (五)另被告甲○○雖請求傳訊向乙○○購買贓物之人，以證明伊
    並未與乙○○一同銷贓。惟查共同竊盜之人，彼此就竊得之
    物之處分方式，依彼此之約定為之；非必然共同為銷贓行為
    。本件證人乙○○已於偵查中證稱被告甲○○也有跟著去賣
    所竊得之衣服（見偵字第5124號卷二第137頁），而縱認僅
    由乙○○一人負責銷贓，亦不得據此反證被告甲○○當然無
    本件竊盜犯行。是被告甲○○之此項調查證據之聲請，不僅
    實際上並不具體，而無從調查，甚且亦無調查之必要，附此
    敘明。
三、論罪科刑﹕
  (一)按刑法上所謂兇器，其種類並無限制，凡客觀上對於人之生
    命、身體、安全構成威脅，具有危險性之兇器均屬之，且祇
    須行竊時攜帶此種具有危險性之兇器為已足，並不以攜帶之
    初有行兇之意圖為必要（最高法院79年臺上字第5253號判例
    參照）。被告甲○○與同案被告乙○○為上開犯罪事實(一)(三)
    竊盜行為時所攜帶之千斤頂1個，及為犯罪事實(三)竊盜行為
    時，所攜帶之鐵撬1支，均係客觀上足以對人之生命、身體
    、安全構成威脅，為兇器之一種。又刑法第321條第1項第1
    款所謂有人居住之建築物，不以行竊時有人居住其內為必要
    ，其居住人宿於樓上，而乘隙侵入其他鎖閉之房間內行竊者
    ，仍不失為侵入有人居住之建築物行竊（最高法院85年度台
    上字第5288號判決參照）。本件被害人戊○○之居所與失竊
    之商店住址相同，顯見上開被害人係居住在上開商店甚明，
    是該商店係有人居住之建築物乙節堪以認定；又被害人廖晉
    凌之住居所均與失竊之「奇威服飾店」住址相異（見警卷上
    第99頁），則尚無積極證據可資證明該「奇威服飾店」於夜
    間係有人居住之建築物。是核被告甲○○就犯罪事實(一)部分
    ，係犯刑法第321條第1項第1款、第3款之攜帶兇器、於夜間
    侵入有人居住之建築物之加重竊盜罪；就犯罪事實(二)部分，
    係犯刑法第320條第1項之竊盜罪；就犯罪事實(三)部分，則係
    犯刑法第321條第1項第2款、第3款之攜帶兇器、毀越門扇之
    加重竊盜罪。就犯罪事實(三)部分，公訴意旨認係構成刑法第
    321條第1項第1、3款之加重竊盜罪，尚有誤認，併此敘明。
    另被告甲○○與同案被告乙○○就上開犯罪事實，有犯意聯
    絡及行為分擔，為共同正犯。被告甲○○先後數次竊盜犯行
    ，犯意各別，被害人不同，應予分論併罰。爰審酌被告甲○○不思以正當途徑掙取金錢，妄想不勞而獲，夥同他人以攜
    帶兇器、於夜間侵入有人居住之建築物、毀越門扇等方式行
    竊，侵害他人之財產權，其犯罪動機及目的均非良善，惡性
    非輕，且其於犯罪後否認犯行，未具悔意等一切情狀，分別
    量處如主文所示之刑。
  (二)又被告甲○○所為上開各罪之犯罪時間，均於96年4月24日
    以前，合於中華民國九十六年罪犯減刑條例第2條第1項規定
    之基準日之前，各罪所宣告之刑又未逾有期徒刑1年6月，不
    在該條例第3條第1項所定排除減刑之列，應依該條例第2條
    第1項第3款之規定，各減其刑期2分之1。並再依刑法第51條
    第5款規定，就各罪減刑後之刑，定其應執行刑。
  (三)至扣案之鐵撬1支，為共犯乙○○所有供本件犯罪所用之物
    ，業經共同被告乙○○供明在卷，應依刑法第38條第1項第2
    款規定諭知沒收。另扣案之千斤頂1個，為被害人己○○所
    有，亦據被告乙○○供明在卷（見本院卷第111頁反面），
    故與沒收之要件未合，爰不予宣告沒收，附此敘明。
四、適用之法律﹕
  (一)刑事訴訟法第299條第1項前段。
  (二)刑法第28條、第320條第1項、第321條第1項第1款、第2款、
    第3款、第51條第5款、第38條第1項第2款。
  (三)刑法施行法第1條之1第1項、第2項前段。
  (四)中華民國九十六年罪犯減刑條例第2條第1項第3款、第7條、
    第9條、第10條第1項。
本案經檢察官庚○○到庭執行職務。
中    華    民    國    97    年    11    月    18    日
                  刑事第八庭  審判長法  官  林慧英
                                    法  官  陳慧珊
                                    法  官  戴嘉慧
上正本證明與原本無異。
如不服本判決，應於收受送達後10日內向本院提出上訴書狀（應
敘述具體理由並附繕本）。
上訴書狀如未敘述理由，應於上訴期間屆滿後20日內補提理由書
於本院。
                                    書記官  劉晴芬
中    華    民    國    97    年    11    月    18    日
【附錄論罪科刑法條】
《刑法第320條第1項（普通竊盜罪）》
意圖為自己或第三人不法之所有，而竊取他人之動產者，為竊盜
罪，處5年以下有期徒刑、拘役或5百元以下罰金。
《刑法第321條第1項（加重竊盜罪）》
犯竊盜罪而有左列情形之一者，處6月以上、5年以下有期徒刑：
一  於夜間侵入住宅或有人居住之建築物、船艦或隱匿其內而犯
    之者。
二  毀越門扇、牆垣或其他安全設備而犯之者。
三  攜帶兇器而犯之者。
四  結夥三人以上而犯之者。
五  乘火災、水災或其他災害之際而犯之者。
六  在車站或埠頭而犯之者。
【附表】
┌──┬────────┬───┬───────┬──────┐
│編號│  名稱          │數 量 │ 規格         │ 特徵       │
│    │                │（件）│              │            │
├──┼────────┼───┼───────┼──────┤
│  1 │ 上衣           │  1   │ 00000000-0000│ 奇威服飾   │
├──┼────────┼───┼───────┼──────┤
│  2 │ 上衣           │  1   │ 0000000-00000│ 奇威服飾   │
├──┼────────┼───┼───────┼──────┤
│  3 │ 上衣           │  1   │ 0000000-00000│ 奇威服飾   │
├──┼────────┼───┼───────┼──────┤
│  4 │ 上衣           │  1   │ 00000000-0000│ 奇威服飾   │
├──┼────────┼───┼───────┼──────┤
│  5 │ 裙子           │  1   │ 0000000000000│ 奇威服飾   │
├──┼────────┼───┼───────┼──────┤
│  6 │ 套裝           │  1   │ 0000000000000│ 奇威服飾   │
├──┼────────┼───┼───────┼──────┤
│  7 │ 上衣           │  1   │ 0000000000000│ 奇威服飾   │
├──┼────────┼───┼───────┼──────┤
│  8 │ 上衣           │  1   │ 0000000000000│ 奇威服飾   │
├──┼────────┼───┼───────┼──────┤
│  9 │ 裙子           │  1   │ 0000000000000│ 奇威服飾   │
├──┼────────┼───┼───────┼──────┤
│  10│ 裙子           │  1   │ 0000000000000│ 奇威服飾   │
├──┼────────┼───┼───────┼──────┤
│  11│ 裙子           │  1   │ 0000000000000│ 奇威服飾   │
├──┼────────┼───┼───────┼──────┤
│ 12 │ 褲子           │  1   │ 0000000000000│ 奇威服飾   │
├──┼────────┼───┼───────┼──────┤
│ 13 │ 褲子           │  1   │ 0000000000000│ 奇威服飾   │
├──┼────────┼───┼───────┼──────┤
│ 14 │ 裙子           │  1   │ 0000000000000│ 奇威服飾   │
├──┼────────┼───┼───────┼──────┤
│ 15 │ 針織           │  1   │ 0000000000000│ 奇威服飾   │
├──┼────────┼───┼───────┼──────┤
│ 16 │ 針織           │  1   │ 0000000000000│ 奇威服飾   │
├──┼────────┼───┼───────┼──────┤
│ 17 │ 套裝           │  1   │ 000000000000 │ 奇威服飾   │
├──┼────────┼───┼───────┼──────┤
│ 18 │ 裙子           │  1   │ 0000000000000│ 奇威服飾   │
├──┼────────┼───┼───────┼──────┤
│ 19 │ 裙子           │  1   │00000000000000│ 奇威服飾   │
├──┼────────┼───┼───────┼──────┤
│ 20 │ 裙子           │  1   │ 0000000000000│ 奇威服飾   │
├──┼────────┼───┼───────┼──────┤
│ 21 │ 裙子           │  1   │ 0000000000000│ 奇威服飾   │
├──┼────────┼───┼───────┼──────┤
│ 22 │ 裙子           │  1   │ 0000000000000│ 奇威服飾   │
├──┼────────┼───┼───────┼──────┤
│ 23 │ 裙子           │  1   │ 0000000000000│ 奇威服飾   │
├──┼────────┼───┼───────┼──────┤
│ 24 │ 褲子           │  1   │ 0000000000000│ 奇威服飾   │
├──┼────────┼───┼───────┼──────┤
│ 25 │ 褲子           │  1   │ 0000000000000│ 奇威服飾   │
├──┼────────┼───┼───────┼──────┤
│ 26 │ 裙子           │  1   │ 0000000000000│ 奇威服飾   │
├──┼────────┼───┼───────┼──────┤
│ 27 │ 裙子           │  1   │ 0000000000000│ 奇威服飾   │
├──┼────────┼───┼───────┼──────┤
│ 28 │ 裙子           │  1   │ 0000000000000│ 奇威服飾   │
├──┼────────┼───┼───────┼──────┤
│ 29 │ 褲子           │  1   │ 0000000000000│ 奇威服飾   │
├──┼────────┼───┼───────┼──────┤
│ 30 │ 褲子           │  1   │ 0000000000000│ 奇威服飾   │
├──┼────────┼───┼───────┼──────┤
│ 31 │ 褲子           │  1   │ 0000000000000│ 奇威服飾   │
├──┼────────┼───┼───────┼──────┤
│ 32 │ 褲子           │  1   │ 0000000000000│ 奇威服飾   │
├──┼────────┼───┼───────┼──────┤
│ 33 │ 褲子           │  1   │ 0000000000000│ 奇威服飾   │
└──┴────────┴───┴───────┴──────┘


司法院資訊處製作；財團法人民間司法改革基金會備份。
